臺灣高等法院刑事判決　　　　　　　　93年度上訴字第2811號
上　訴　人
即　被　告　甲○○
選任辯護人　顏光嵐律師
　　　　　　陳志偉律師
上列上訴人因違反槍砲彈藥刀械管制條例案件，不服臺灣桃園地
方法院93年度訴字第455號，中華民國93年8月10日第一審判決（
起訴案號：臺灣桃園地方法院檢察署93年度偵字第3714號），提
起上訴，本院判決如下：
    主  文
原判決撤銷。
甲○○未經許可，持有可發射子彈具有殺傷力之改造玩具手槍，
處有期徒刑壹年陸月，併科罰金新臺幣拾萬元。罰金如易服勞役
，以新臺幣玖佰元即銀元參佰元折算壹日。
扣案仿ＷＡＬＴＨＥＲ廠ＰＰＫ／Ｓ型半自動八釐米手槍製造之
改造玩具手槍壹支（槍枝管制編號0000000000號、含彈匣壹個）
、具殺傷力之土造子彈貳顆，均沒收。
    事  實
一、甲○○明知可發射子彈具有殺傷力之槍枝，及可供該槍枝使
    用具有殺傷力之子彈，係槍砲彈藥刀械管制條例所列管之槍
    枝及彈藥，非經主管機關許可，均不得持有。竟於民國93年
    年2月29日晚間7時許，在桃園縣龜山鄉○○○○街某處，收受
    姓名年籍不詳綽號「阿文」之成年男子所交付以黑色絨布包
    裝內有可擊發子彈具有殺傷力之仿ＷＡＬＴＨＥＲ廠ＰＰＫ
    ／Ｓ型半自動8釐米手槍製造之改造玩具手槍一支（槍枝管
    制編號0000000000號，含彈匣1個）及具殺傷力之土造子彈3
    顆，並自斯時起未經許可同時非法持有該支改造玩具手槍及
    土造子彈。同日晚間約7時至8時許，甲○○攜帶該裝有槍彈
    之絨布包，前往桃園縣桃園市○○路夜市「第一娃娃城」找
    友人李沛菱聊天，嗣同在娃娃城之李沛菱友人陳治吟得知甲
    ○○與其前男友彭建偉在桃園市「ＡＧＯＧＯ舞廳」遭槍擊
    案件有關，乃撥打電話通知彭建偉，彭建偉及其友人共4 、
    5人即趕至娃娃城對面之刺青店，甲○○發現彭建偉後迅速
    離開該娃娃城，彭建偉等人自後追趕上，甲○○為威嚇彭建
    偉乃自絨布包內取出該支槍枝對準彭建偉，惟仍為彭建偉及
    其友人合力將該槍枝奪下並制伏甲○○，報警處理，彭建偉
    並將甲○○連同前述槍彈帶至桃園市○○路60號大樓之「Ａ
    ＧＯＧＯ舞廳」辦公室內等候員警。迨同日晚間11時許，員
    警賴惠中據報趕抵上開處所，當場查獲甲○○，並扣得前揭
    甲○○持有之手槍及子彈。
二、案經桃園縣政府警察局桃園分局報請台灣桃園地方法院檢察
    署檢察官偵查起訴。
    理  由
一、上訴人即被告甲○○在本院準備程序坦承於上開時地，收受
    綽號「阿文」之男子所交付之黑色包包之事，惟否認有何違
    反槍砲彈藥刀械管制條例犯行，辯稱其只是拿該包包，並不
    知裡面有槍，後來包包即被彭建偉搶走，恐遭人掉包云云。
    然查：
（一）、被告於93年2月29日晚間約7時許，收受綽號「阿文」之
        男子所交付之上述槍彈後，同日約7時至8時許，持裝有
        上述槍彈之黑色絨布包至桃園市「第一娃娃城」，找友
        人李沛菱聊天，其間因有事欲外出，乃將該絨布包寄放
        於櫃台，並於李沛菱詢問時打開絨布包露出內裝之槍彈
        供李沛菱觀看後外出一節，業據證人李沛菱於原審審理
        時證述明確（見原審卷第235-245頁）。被告於原審雖
        辯稱不認識李沛菱，也沒有到娃娃城去找李沛菱，李沛
        菱所述不實在云云，惟證人李沛菱於原審當庭指證其本
        身及被告原就讀之小學校名及就讀之班級，經原審當庭
        勘驗建國國小畢業紀念冊均符合無誤（按李沛菱原名李
        筱琪），而該本國小畢業紀念冊乃被告自行攜帶前來，
        並非李沛菱事先準備，且查無李沛菱誣害被告之積極事
        證，足徵證人李沛菱並非臨訟編造情節誣陷被告，是其
        證詞堪以採信。
（二）、被告曾於93年2月29日前數日告訴李沛菱桃園市ＡＧＯ
        ＧＯ舞廳槍擊事件與其有關，李沛菱即告知友人陳治吟
        此事，93年2月29日被告至「第一娃娃城」找李沛菱時
        ，適陳治吟亦在場，乃趁機撥打電話通知其友人彭建偉
        （即在ＡＧＯＧＯ遭槍者），彭建偉隨即與友人趕至該
        址等候被告，迨被告返回「第一娃娃城」取回前開絨布
        包離開，彭建偉等人隨後追上被告，被告即自該絨布包
        內取出槍枝威嚇彭建偉，旋為彭建偉及友人合力將該槍
        枝奪下並當場制伏甲○○，報警處理等情，業據證人彭
        建偉、李沛菱、陳治吟於原審理時證述明確（見原審卷
        第107-112、235-245、245-255頁）。如上所述，證人
        李沛菱與被告係國小即為相識之朋友，證人彭建偉、陳
        治吟則與被告素不相識，其等並無設詞誣陷被告之理。
        若非被告自承桃園市ＡＧＯＧＯ舞廳槍擊事件與其有關
        ，證人李沛菱、陳治吟亦無從得知此事，是證人彭建偉
        、李沛菱、陳治吟證述情節，堪信屬實。
（三）、彭建偉等人奪下被告所攜帶之槍彈後，即報警處理，並
        將被告帶至桃園市○○路60號大樓之「ＡＧＯＧＯ舞廳
        」辦公室等候，迨賴警員惠中據報前往，彭建偉即將上
        述槍、彈交予賴惠中，被告當場亦對賴惠中坦承槍彈為
        其所有一節，亦據證人即處理本案員警賴惠中於原審審
        理時證述明確（見原審卷第101-106頁）。足見被告確
        因持有事實欄所示之槍、彈被查獲。
（四）、扣案之槍枝、子彈，經送內政部警政署刑事警察局以性
        能檢驗法、試射法檢驗結果，認送鑑美制8釐米手槍一
        支（槍枝管制編號0000000000號），係由仿ＷＡＬＴＨ
        ＥＲ廠ＰＰＫ／Ｓ型半自動手槍製造之玩具手槍換裝土
        造金屬槍管而成之改造手槍，認具殺傷力。送鑑子彈3
        顆，均係土造子彈，具直徑約7.94ｍｍ金屬彈頭，採樣
        1 顆試射，可擊發，認具殺傷力，亦有該局93年3月9日
        刑鑑字第0930049841號槍彈鑑定書附卷可稽。
（五）、被告雖辯稱不知「阿文」所交付之包包內有何物云云。
        惟查，被告於警詢及偵訊時均自承係綽號「阿文」之男
        子在桃園縣龜山鄉○○○○街某處將扣案槍彈交付等語（
        見偵查卷第6-8頁、第19-20頁）。而被告於原審辯論庭
        亦稱警、偵、審中所言均實在，對檢察官所起訴之事實
        無意見等情（見原審卷第260頁），亦據本院當庭勘驗
        屬實（見本院94年5月13日審判筆錄第8頁）。又扣案槍
        枝係裝在黑色絨布材質之包包內一節，亦據證人乙○○
        、賴惠中證述明確（見原審卷第66、102頁），按以絨
        布包質輕材薄，被告應無不知絨布包內係槍枝之理。況
        被告猶曾打開該絨布包供李沛菱觀看內裝之槍枝，嗣曾
        取出槍枝威嚇彭建偉，及在現場對賴惠中警員自承扣案
        槍彈為伊所有等情，已如前述，而持有槍、彈，係以將
        槍、彈置於己身實力支配之下即屬之，不以所有為必要
        ，被告自「阿文」之男子處收受該槍彈，並將之隨身攜
        帶而輾轉為警查扣，自堪認前開扣案之槍彈為被告所持
        有。
（六）、證人乙○○於原審及本院審理時雖附和被告事後之辯詞
        ，證稱係其係與被告去夜市，遇到阿文拿一包東西給被
        告就走了，被告並沒有打開包包來看，不知裏面裝什麼
        東西云云。惟查被告於警偵訊時均未提及乙○○此人，
        至原審院審理時始舉乙○○為證，證人乙○○證述之真
        實性，已啟人疑竇。再者，證人乙○○開證述情節，亦
        顯與被告於警偵訊時所供之情節顯不相符合，復與證人
        李沛菱、陳治吟所述不符，是證人乙○○上開所述無從
        據此為有利被告之認定。
（七）、綜上事證明確，被告犯行洵堪認定，應依法論科。
二、核被告所為，係犯槍砲彈藥刀械管制條例第11條第4項之未
    經許可，持有可發射子彈具有殺傷力之改造玩具手槍罪，及
    同條例第12條第4項之未經許可，持有具有殺傷力之子彈罪
    。被告所犯前開2罪，係以一行為同時同地為之，屬一行為
    同時觸犯數罪名，應依想像競合犯之規定，從一重以未經許
    可，持有可發射子彈具有殺傷力之改造玩具手槍罪處斷。
三、原審據以對被告論罪科刑，固非無見，惟查扣案之土造子彈
    一顆，因鑑驗時經試射擊發（參照上開內政部警政署刑事警
    察局函），僅剩餘彈殼、彈頭，不再具有子彈之功能，已非
    違禁物，原審就該顆已試射之子彈依刑法違禁物之規定予以
    沒收，容有未洽，被告上訴意旨，指摘原判決認事用法不當
    ，雖無理由，惟原判決既有上開可議，自屬無可維持，自應
    由本院將原判決撤銷改判。爰審酌被告犯罪動機、目的、持
    有槍枝、子彈之種類、殺傷力之強弱、對社會所生危害及於
    犯後飾詞卸責毫無悔意等一切情狀，量處有期徒刑1年6月，
    併科罰金新台幣10萬元，並就併科罰金部分諭知易服勞役之
    折算標準。扣案之仿ＷＡＬＴＨＥＲ廠ＰＰＫ／Ｓ型半自動
    8釐米手槍製造之改造玩具手槍1支（槍枝管制編號0000
    000000號、含彈匣1個）、具殺傷力之土造子彈2顆係屬違禁
    物，應依刑法第38條第1項第1款之規定，予以宣告沒收。至
    因鑑驗時經試射擊發之土造子彈一顆，僅剩餘彈殼、彈頭，
    不再具有子彈之功能，已非違禁物，故不予沒收，併此敘明
    。
四、被告經合法傳喚，無正當理由未於審理期日到庭，此有本院
    審理期日傳票送達證書回證、報到單、審理筆錄可證，爰不
    待其陳述逕為判決。
據上論斷，應依刑事訴訟法第371條、第369條第1項前段、第364
、第299條第1項前段、槍砲彈藥刀械管制條例第11條第4項、第
12條第4項、刑法第11條前段、第55條、第42條第2項、第38條第
1項第1款、罰金罰鍰提高標準條例第2條、現行法規所定貨幣單
位折算新臺幣條例第2條，判決如主文。
本案經檢察官柯麗鈴到庭執行職務。
中　　華　　民　　國　　94　　年　　5 　　月　　27　　日
　　　　　　　　　刑事第十六庭  審判長法　官  曾德水
　　　　　　　　　　　　　　　　　    法　官  杜惠錦
　　　　　　　 　 　　　　　　　　　　法　官  廖紋妤
以上正本證明與原本無異。
如不服本判決，應於收受送達後十日內向本院提出上訴書狀，其
未敘述上訴之理由者並得於提起上訴後十日內向本院補提理由書
（均須按他造當事人之人數附繕本）。
                                      書記官  王增華
中　　華　　民　　國　　94　　年　　5 　　月　　27　　日
附錄：本案論罪科刑法條全文
附錄論罪科刑法條全文：
槍砲彈藥刀械管制條例第11條第4項
未經許可，持有、寄藏或意圖販而陳列第一項所列槍砲者，處一
年以上七年以下有期徒刑，併科新臺幣七百萬元以下罰金。
槍砲彈藥刀械管制條例第12條第4項
未經許可，持有、寄藏或意圖販賣而陳列子彈者，處五年以下有
期徒刑，併科新臺幣三百萬以下罰金。
